【裁判字號】    97,簡上,292
【裁判日期】    970731
【裁判案由】    偽造文書等
【裁判全文】
臺灣桃園地方法院刑事判決             97年度簡上字第292號
上  訴  人
即  被  告  乙○○
                      樓
上列上訴人即被告因偽造文書等案件，不服本院民國96年11月7
日96年度壢簡字第2047號第一審簡易判決（聲請簡易判決處刑書
案號：96年度偵緝字第705 號），提起上訴，本院管轄之第二審
地方法院合議庭判決如下：
    主  文
上訴駁回。
    事  實
一、乙○○前於民國91年間因偽造文書等案件，經本院以92 年
    度壢簡字第45號判處有期徒刑4 月，如易科罰金，以銀元
    300 元折算1 日確定，入監執行後，甫於93年11月14日縮短
    刑期執行完畢。詎乙○○仍不知悔悟，基於意圖為自己不法
    所有之犯意，於95年11月上旬某日，在桃園縣中壢市電信局
    附近某處，拾獲甲○○遭竊而離本人持有之駕駛執照1 張（
    係於95年10月間某日，在其位於桃園縣楊梅鎮○○路○ 段
    147 巷7 弄9 號之住處遭竊），將之侵占入己。又對於真實
    姓名、年籍均不詳，自稱「彭勝國」之成年男子（由檢察官
    另行偵查中）於95年11月中旬某日，在桃園縣楊梅鎮某處交
    付之摩托羅拉廠牌之行動電話1 支（V170型、機身序號
    000000000000000 號，係謝榮茂於95年11月17日晚間6 時30
    分許，在桃園縣中壢市○○路、興建街口遭搶奪之物），已
    懷疑可能係屬來路不明之贓物，仍基收受贓物之不確定故意
    而收受之。乙○○於收受前開贓物後，乃基於偽造私文書進
    而行使之犯意，於95年11月18日某時，持前揭拾獲侵占入己
    之甲○○駕駛執照，假冒係「甲○○」本人，至丙○○經營
    之「尋易民營電訊局」（設桃園縣中壢市○○路86號）出售
    ，在中古行動電話買賣契約書暨切結書上偽簽「甲○○」之
    署名及按捺指印各2 枚後，完成偽造該中古行動電話買賣契
    約書暨切結書1 紙，並持以向丙○○行使，售得400 元，足
    以生損害於「甲○○」本人及丙○○對於管理收購中古行動
    電話業務之正確性。嗣丙○○將上開收購之行動電話以1,50
    0 元出售給張玉妹，張玉妹再將之交付男友謝明雄使用，為
    警依謝榮茂遭搶之前揭行動電話機身序號查得使用該行動電
    話之門號，進而循線查悉上情。
二、案經桃園縣政府警察局中壢分局報告臺灣桃園地方法院檢察
    署檢察官偵查後聲請以簡易判決處刑。
    理  由
一、被告乙○○未於審判期日到庭，然訊據被告於本院準備程序
    固不否認有上開侵占甲○○之駕駛執照、自彭勝國之不詳男
    子收受摩托羅拉廠牌之行動電話1 支、以甲○○之駕駛執照
    之名義出賣上開行動電話之事實，然矢口否認收受贓物，辯
    稱：伊不知彭勝國交予伊之摩托羅拉廠牌之行動電話係屬贓
    物云云。首查：被告雖在聲明上訴狀之上訴理由欄內僅填載
    不知上開行動電話係屬贓物，然其聲明上訴欄內則未特別針
    對何部分聲明上訴，故本院寬認其已就全部犯罪事實提出上
    訴。次查，被告於96年5 月22日通緝到案時，向檢察官陳稱
    知道上開行動電話係屬贓物，亦承認於95年11月上旬某日，
    在桃園縣中壢市電信局附近某處，拾獲甲○○遭竊而離本人
    持有之駕駛執照1 張，並冒甲○○名義出賣行動電話，其並
    自承伊自彭勝國處拿到行動電話時也懷疑該行動電話可能是
    偷來或搶來的等語。復查，被告至丙○○經營之「尋易民營
    電訊局」出售上開行動電話時，既然甘冒偽造文書之重罪，
    在中古行動電話買賣契約書暨切結書上偽簽「甲○○」之署
    名及按捺指印各2 枚後，完成偽造該中古行動電話買賣契約
    書暨切結書1 紙，並持以向丙○○行使，可見被告顯然對行
    動電話係屬贓物知之甚明，故其冒他人名義出售，以逃避刑
    責追訴。綜上，被告上開辯詞無非臨訟卸責之詞，不足採信
    ，此外，並有證人甲○○、謝明雄、張玉妹、丙○○於警詢
    之證詞（其等之警訊證詞依刑事訴訟法第159 條之5 ，具有
    證據能力）及證人謝榮茂於警詢及檢察官訊問時之證詞（其
    之警訊證詞依刑事訴訟法第159 條之5 ，具有證據能力）供
    錄在案，且有內政部警政署刑事警察局96年1 月18日刑紋字
    第0960003181號鑑驗書1 份、贓物認領保管單1 紙、中古行
    動電話買賣契約書暨切結書1 份、行動電話雙向通聯紀錄、
    通聯調閱查詢單各1 份，在卷可稽，本件事證明確，被告犯
    行堪以認定。
二、原審核被告乙○○所為，係犯刑法第337 條之侵占離本人所
    持有之物罪（聲請簡易判決處刑書誤載為侵占遺失物罪）、
    刑法第349 條第1 項之收受贓物罪及刑法第216 條、第210
    條之行使偽造私文書罪。被告偽造署押為其偽造私文書之部
    分行為，而偽造私文書之低度行為復為行使之高度行為所吸
    收，均不另論罪。被告所犯上開3 罪，犯意各別，行為互殊
    ，應分論併罰。被告有犯罪事實所示之科刑及執行紀錄，有
    卷附臺灣高等法院被告全國前案紀錄表1 份可稽，其受有期
    徒刑之執行完畢後，5 年以內再犯有期徒刑以上之收受贓物
    罪及行使偽造私文書罪，為累犯，應各依刑法第47條第1 項
    之規定加重其刑。另審酌被告犯罪動機、目的、手段、所獲
    利益、其行為對被害人所造成之損害等一切情狀，援引刑法
    第216 條、第210 條、第337 條、第349 條第1 項、第47條
    第1 項、第41條第1 項前段、第42條第3 項前段、第219 條
    ，刑法施行法第1 條之1 第1 項、第2 項但書，中華民國96
    年罪犯減刑條例第2 條第1 項第3 款、第7 條、第9 條，以
    為論罪科刑之依據，並宣示沒收被告在中古行動電話買賣契
    約書暨切結書上所偽造之「甲○○」署名2 枚、指印2 枚，
    其於認事用法及量刑均無不當。被告以上開不實之辯詞而為
    本件上訴，核無理由，應予駁回。
三、被告經本院合法傳喚，無正當理由不到庭，有傳票送達回證
    2 紙、台灣高等法院在監在押全國紀錄表、個人基本資料查
    詢結果各1紙附卷可稽，爰不待其陳述，逕行判決。
據上論斷，應依刑事訴訟法第455 條之1 第1 項、第3 項、第
368 條、第371條，判決如主文。
本案經檢察官徐文豪到庭執行職務
中    華    民    國    97    年    7     月    31    日
                  刑事第 三 庭審判長法  官  謝順輝
                                    法  官  卓立婷
                                    法  官  曾雨明
上正本證明與原本無異。
本件不得上訴。
                                    書記官  施春祝
中    華    民    國    97    年    7     月    31    日
論罪法條之依據：
刑法第216 條
行使第 210 條至第 215 條之文書者，依偽造、變造文書或登載
不實事項或使登載不實事項之規定處斷。
刑法第210 條
偽造、變造私文書，足以生損害於公眾或他人者，處 5 年以下有
期徒刑。
刑法第337 條
意圖為自己或第三人不法之所有，而侵占遺失物、漂流物或其他
離本人所持有之物者，處 5 百元以下罰金。
刑法第349 條第1 項
收受贓物者，處 3 年以下有期徒刑、拘役或 5 百元以下罰金。


司法院資訊處製作；財團法人民間司法改革基金會備份。
